臺灣高等法院刑事裁定
109年度抗字第566號
抗  告  人  
即  被  告  杜漢明



上列抗告人即被告因違反毒品危害防制條例等案件（108年度訴
字第1014、1017號），不服臺灣新竹地方法院中華民國109年2月
21日所為延長羈押及駁回停止羈押聲請之裁定（108年度聲字第1
906號），提起抗告，本院裁定如下：
    主  文
抗告駁回。
    理  由
一、本案被告前固經執行羈押，於民國109年2月21日經原審裁定
    自109年2月26日起延長羈押2月，惟被告前執行另案毒品危
    害防制條例等案件，於108年4月12日縮刑假釋出監後，復經
    撤銷假釋，由臺灣新竹地方檢察署執行檢察官借提被告自10
    9年3月20日起執行殘刑5月6日，並接續執行所犯毒品危害防
    制條例等案件之宣告刑有期徒刑1年6月、4月，此有臺灣新
    竹地方檢察署109年3月20日函暨附件、109年3月20日公務電
    話紀錄、108年執更則字第1035號執行指揮書、109年執則字
    第903、904號執行指揮書、本院被告前案紀錄表在卷足稽（
    原審訴字第1014號卷第215至225、235至241頁，本院卷第20
    至22頁），被告有關羈押執行雖已終結，然依刑事訴訟法第
    404條第2項之規定，被告仍得就上開延長羈押裁定提起抗告
    ，合先敘明。
二、原裁定意旨略以：茲因羈押期間即將屆滿，經於109年2月4 
    日訊問被告後，被告就本案起訴之犯罪事實已坦承不諱，且
    有卷內相關證據足資佐證，且原審嗣於109年2月21日宣示判
    決，認被告係犯販賣第二級毒品罪（共12罪）、轉讓禁藥罪
    （共3罪），分別量處有期徒刑2年（共6罪）、2年2月（共3
    罪）、2年4月（共3罪）、有期徒刑8月（共3罪），應執行
    有期徒刑7年，因認被告犯罪嫌疑重大，所犯販賣第二級毒
    品罪復為最輕本刑5 年以上有期徒刑之罪，且被告假釋出監
    後係從事臨時工，工作地點、收入均不穩定，有事實足認有
    逃亡之虞，衡諸羈押之目的在保全刑事偵查、審判及執行之
    進行，以確保刑事偵查及審判機關得以依法從事犯罪事實之
    調查與認定，本案經原審判決後，仍有上訴審理及擔保日後
    執行之必要性，是羈押之原因仍然存在，爰裁定被告自109
    年2月26日起延長羈押2月。又被告仍有羈押之必要性，復無
    刑事訴訟法第114 條各款所列情形，所為具保停止羈押之聲
    請自難准許，應予駁回等語。
三、抗告意旨略以：其父罹患疾病需人時刻照顧，就醫所費甚鉅
    ，母親身兼數職仍無力負擔，而其唯一兄長亦為更生人，找
    尋穩定工作不易，其只能靠販毒以解家中困境。其始終配合
    檢警調查，希望早日結束本案，重返社會，絕無逃亡意圖，
    亦願意配合定時向管區派出所報到，請准予以象徵性之金額
    具保停止羈押云云。
四、按羈押被告，偵查中不得逾二月，審判中不得逾三月。但有
    繼續羈押之必要者，得於期間未滿前，經法院依第101條或
    第101條之1之規定訊問被告後，以裁定延長之；延長羈押期
    間，審判中每次不得逾二月，如所犯最重本刑為十年以下有
    期徒刑以下之刑者，第一審、第二審以三次為限，第三審以
    一次為限，刑事訴訟法第108條第1項前段、第5項分別定有
    明文。又執行羈押後有無繼續羈押之必要，仍許由法院斟酌
    訴訟進行程度及其他一切情事而為認定（最高法院46年台抗
    字第6號判例意旨參照）。復按法院對被告執行之羈押，本
    質上係為使訴訟程序得以順利進行或為保全證據、或為保全
    對被告執行刑罰之目的，而對被告所實施剝奪人身自由之強
    制處分，是關於羈押與否之審查，其目的僅在判斷有無實施
    羈押強制處分之必要，並非認定被告有無犯罪之實體審判程
    序，不適用直接審理原則，相關證據只須達釋明之程度即可
    ，而不必至確信之程度。而被告有無羈押之必要，法院僅須
    審查被告犯罪嫌疑是否重大、有無羈押原因、以及有無執行
    羈押以保全偵審或刑罰執行之必要，由法院就具體個案情節
    予以斟酌決定，如就客觀情事觀察，法院許可羈押之裁定或
    延長羈押之裁定，在目的與手段間之衡量並無明顯違反比例
    原則情形，即無違法或不當可言。
五、經查：原審以被告經訊問後，對本案事實已坦承不諱，並有
    相關證據可佐，足認犯罪嫌疑重大，所犯復為最輕本刑5 年
    以上有期徒刑之罪，且無穩定工作，有事實足認有逃亡之虞
    ，因認被告仍有刑事訴訟法第101條第1項第1、3 款之羈押
    原因，非予羈押，顯難進行追訴、審判或執行，經裁定自10
    9年2月26日起，延長羈押2 月，復查無刑事訴訟法第114 條
    各款所列不得駁回之情形，併予駁回被告具保停止羈押之聲
    請，乃原審裁量職權之適法行使，核無不合。至被告抗告意
    旨所述家庭經濟狀況，乃量刑審酌因子，與本件羈押必要性
    之法律判斷無涉。從而，抗告意旨執前詞指摘原裁定不當，
    核屬無據，本件抗告為無理由，應予駁回。
據上論斷，應依刑事訴訟法第412 條，裁定如主文。　　
中　　華　　民　　國　　109 　年　　4 　　月　　21　　日
                  刑事第二十二庭審判長法　官  洪于智
                                      法　官  陳銘壎
                                      法　官  汪怡君
以上正本證明與原本無異。
本裁定不得再抗告。
                                      書記官  賴怡孜
中　　華　　民　　國　　109 　年　　4 　　月　　22　　日